Inventaris van het archief van de Directie Algemene Zaken van het Ministerie van Sociale Zaken en Werkgelegenheid, (1974) 1995-2006
Nationaal Archief, Den Haag
Ministerie van Sociale Zaken en Werkgelegenheid: Algemene Zaken
SZW / Dir. Algemene Zaken
1974-2006
merendeel 1995-2006
S83
80 inventarisnummer(s); 1,70 meter
Normale geschreven, getypte en gedrukte documenten, geen bijzondere handschriften
Nationaal Archief
Directie Algemene Zaken,, 1995 - 2006 Centrale Directie Algemene Zaken en voorgangers,, 1945 - 1994 Directie Facilitaire Zaken
Het archief bestaat voor een klein gedeelte uit beleidsarchief en een groot gedeelte uit uitvoeringsarchief en vormt de neerslag van de taken die aan de Directie Algemene Zaken zijn toegewezen. Het bevat agenda's, notulen, series verslagen, beheer van contracten, financïen en archief
Archiefvorming
Geschiedenis van de archiefvormer
Algemeen
Het Ministerie van Sociale Zaken en Werkgelegenheid bevorderde de deelname aan betaalde, kwalitatief goede arbeid en trachtte onvrijwillige uitval uit het arbeidsproces te voorkomen. Zolang iemand onvrijwillig geheel of gedeeltelijk zonder arbeid was, waarborgde het Ministerie van Sociale Zaken en Werkgelegenheid ten aanzien van het inkomen een basisvoorziening. Datzelfde gold voor de periode nadat de pensioengerechtigde leeftijd was bereikt. Bij het realiseren van beide hoofddoelstellingen gaf het Ministerie van Sociale en Werkgelegenheid voorrang aan het bevorderen van de deelname aan het arbeidsproces. Een geïntegreerde inzet vanuit verschillende beleidsterreinen was daarbij onmisbaar. De kerntaken van het ministerie vloeiden uit deze hoofddoelstellingen voort. Zij lagen op de deelterreinen werkgelegenheid, arbeidsmarkt, arbeidsomstandigheden, arbeidsverhoudingen, inkomen en sociale zekerheid.
Taakomschrijving
De Directie Algemene Zaken is per 1 januari 1995 ingesteld. De voorganger van de Directie Algemene Zaken was de Centrale Directie Algemene Zaken. Dit was een ondersteunende afdeling (dienst) die niet tot een van de vier directoraten-generaal behoorde en tezamen met onder andere het Bureau Secretaris Generaal, de Centrale Afdeling Kabinets- en Administratieve zaken, de Centrale Afdeling Financieel Economische Zaken en de Centrale Directie Voorlichting, Bibliotheek en Documentatie, de zogenaamde 5e Sector vormde. In de loop van 1994 – 1995 werd tijdens de reorganisatie de toenmalige Centrale Directie Algemene Zaken een zogenaamde ondersteunende directie. De ondersteunende directies hadden een facilitaire functie voor de bestuursraad en de andere directies. In deze ondersteunende directies was de expertise gebundeld, die de directeuren respectievelijk voor advies of beheer konden inschakelen als aanvulling op hun eerstelijns ondersteuning.
Vanaf 1995 ressorteerde de Directie Algemene Zaken rechtstreeks onder de secretaris-generaal en vanaf 1999 onder de plaatsvervangend secretaris-generaal.
De directie was verantwoordelijk voor:
het ontwikkelen van een beleid op het gebied van het interne beheer van het ministerie inzake aanschaffingen, documentaire informatievoorziening, energie, huisvesting, vervoer, bewaking en beveiliging, civiele verdediging en bedrijfszelfbescherming
het coördineren van de ontwikkeling van het beleid op het gebied van de beveiliging van informatie en informatiesystemen
het (doen) verrichten van beheerstaken, zoals inkoop van goederen en diensten (aanschaf, huur, leasing en uitbesteding), schoonmaak, interne verhuizingen, onderhoud en reparaties, het beheren van de huisdrukkerij, de grafische vormgeving van drukwerk en andere documenten, postale aangelegenheden, het beheren van administratieve dienstencentra, het beheren van administratieve dienstencentra, het beheren van de infrastructuur van informatietechnologie, het technisch systeembeheer en de helpdesk-functie, het beheren van het centraal semistatisch archief, het toezicht op andere archieven, alsmede het beheren van en het toezicht op het beheer van inventarisgoederen van het ministerie
het zorg dragen voor kabinetszaken (verviel bij het Wijzigingsbesluit Algemeen organisatie- en mandaatbesluit SZW 1995. Deze taak is overgenomen door de Directie Bestuursondersteuning)
het ontwikkelen en toepassen van een bronbeleid op het gebied van de arbeidsomstandigheden, waaronder een arbotoets bij de aanschaf van materiële voorzieningen, het verrichten van periodieke en algemene arbo-inspecties (vanaf 1999)
het optreden als meldpunt integriteit (vanaf 1999)
Vanaf 2000 was de directie als volgt georganiseerd:
Het Bureau Bedrijfsvoering (DAZ/BB): Verlenen van eerstelijns ondersteuning aan het management en de afdelingen binnen de DAZ op het gebied van interne beheersaangelegenheden. Het ging hierbij om zaken zoals Personeel, Informatie, Organisatie, Financiën, Algemene aangelegenheden (w.o. secretarieel en administratief) en Huisvesting (de PIOFACH-functie).
De afdeling Commerciële Inkoop, Beleid en Advies (DAZ/CIBA):
Begeleiden van de inkoop voor het ministerie, adviseren bij de selectie van leveranciers en het opstellen van programma’s van eisen, start (EEG)-aanbestedingsprocedures op
Deelnemen aan allerlei (inter)departementale overlegvormen ten behoeve van onder andere inkoop een aanbesteding, (her)huisvesting Arbeidsinspecties, milieu en vervoermanagement
Adviseren over de milieuaspecten bij o.m. inkoop en huisvestingsprojecten
Verlenen van faciliteiten in het kader van het departementaal vervoerplan woon-werkverkeer (grootverbruikerscontract NS en fietsplan)
Inspecteren van de inventaris van duurzame gebruiksgoederen van SZW.
Facilitair Bedrijf Gemeenschappelijk Centrum Infrastructuur (DAZ/FBCGI): Verlenen van diensten op het gebied van de automatisering (hardware, software, datacommunicatie en het beheer en de exploitatie van informatiesystemen).
Het bedrijfsbureau FBGCI: Verlenen van de eerstelijns ondersteuning aan het management en de afdelingen binnen de afdeling FBGCI op het gebied van interne beheersaangelegenheden. Hierbij ging het om het magazijnbeheer, het financieel beheer en de secretariële ondersteuning.
Productie GCI:
Technisch beheer van de operationele infrastructuur van SZW
Technische en functionele ondersteuning van de SZW-kantoorautomatiseringsomgeving
Basistrainingen kantoorautomatiseringomgeving SZW
Baliediensten t.b.v. scannen, conversie, kleurensheets e.d.
Realisatie Infrastructuur/GCI: Verantwoordelijk voor de inrichting en het beheer van het netwerk, de centraal opgestelde computersystemen, de datacommunicatie en het technisch systeem- en applicatiebeheer van die systemen.
Facilitair Bedrijf Gebouw (DAZ/FBG): Beheren en exploiteren van de SZW-hoofdvestiging aan de Anna van Hannoverstraat te Den Haag en de (eventuele) dependances.
Het Bedrijfsbureau FBG:
Ontwikkelen van plannen voor verhuizingen en verbouwingen
Beheren van het telecommunicatiesysteem
Coördineren van de ruimteplanning en het ruimtebeheer.
Bureau 7000: Maakte deel uit van het Bedrijfsbureau en was het centrale aanspreekpunt voor reserveringsaanvragen (vergaderzalen, lunches, recepties, ontvangsten), klachtmeldingen en verzoeken voor serviceverlening op het gebied van huisvesting.
Intern Beheer/FB
Verantwoordelijk voor de huishoudelijke gang van zaken in het pand
Beheren van de vergaderzalen, de openbare ruimten, de parkeergarage, de fietsenstalling, het distributiecentrum, de fitnessruimte, het meubilair en de kunstvoorwerpen
Verrichten van verhuizingen
Verzorgen van het personenvervoer, de bediening van de telefooncentrale en de receptiewerkzaamheden
Beheren van de onderhoudscontracten en het cateringscontract.
Facilitair Bedrijf Postale en Grafische Aangelegenheden (DAZ/FBPGA): Verlenen van diensten op het terrein van drukwerk, vormgeving van drukwerk, kopieerfaciliteiten en postzaken.
Bureau Ordermanagement/PGA: In ontvangst nemen van opdrachten voor (kleur)kopieerwerk, vormgeving van teksten, drukwerk en verzending.
Bureau Bedrijfsadministratie/PGA: Bieden van praktische administratieve ondersteuning t.b.v. de productieorganisatie, het maken van bedrijfsmatige productieanalyses tot het opstellen van de aan de productie gerelateerde bedrijfseconomische plannen en managementinformatie.
Tekst en Vormgeving/PGA: Vormgeven van rapporteren, verslagen e.d., indien gewenst met foto’s en illustraties.
Drukkerij/PGA:
Post en Interne Distributie/PGA:
Verzending van poststukken
de Algemene Dienstencentra verzorgden kopieerwerk, interne postverzending faxen, (beperkte) uitgifte van kantoorartikelen.
De afdeling Departementaal Archief (DAZ/ADA):
Verschaffen van informatie aan ambtenaar en burger over de door haar beheerde semi-statische archieven
Zorgdragen voor de toegankelijkheid en beheersbaarheid van deze archieven. De afdeling selecteerde (op termijn) te vernietigen van de te bewaren bescheiden, die na inventarisatie (op termijn) werd overgebracht naar de Rijksarchiefdienst
Leveren van praktische adviezen en ondersteuning op het gebied van dossiervorming en archivering
Ontwikkelen van en bijdragen aan de uitvoering van beleid op het gebied van documentaire informatievoorziening (DIV) alsmede geautomatiseerde DIV-systemen t.b.v. het ministerie
Belast met de samenstelling van selectielijsten, het onderhoud en de uitvoering daarvan
Toezicht houden, in opdracht van de SG, op het archiefbeheer van de directies.
De afdeling Beveiliging en Veiligheid (DAZ/ABV), vanaf 2002 genaamd de afdeling Risico-, Incident- en Crisisbeheersing (DAZ/RIC):
Ondersteuning bij veiligheids- en antecendentenonderzoek
Adviseren op het gebied van crisisbeheersing alsmede het beveiliging- en veiligheidsbeleid
Zorg dragen voor de bewaking door de externe bewakingsdienst
Verstrekken van legitimatiebewijzen en keycards
Optreden als meldpunt voor integriteitaangelegenheden/integriteitschendingen
Verrichten van arbo-inspecties.
In de hierop volgende jaren waren er vrijwel jaarlijks kleine wijzigingen in de organisatie van de directie. Een tweetal belangrijke veranderingen vonden plaats in 2002 en 2003. In 2002 wijzigde de afdeling Departementaal Archief in de afdeling Beleid en Advies Documentaire Informatievoorziening (DAZ/B&ADIC), dat verantwoordelijk was voor:
Ontwikkelen en implementeren van een beleid op het gebied van de interne bedrijfsvoering van het ministerie inzake de documentaire informatievoorziening
Beheer van het Departementaal Archief
Toezicht op de dynamische archieven van andere onderdelen van het ministerie
Adviseren van de departementsleiding en de directie op het gebied van de documentaire informatievoorziening
Functioneel beheer van de documentaire informatiesystemen.
Een jaar later – in 2003 – maakte het Bureau Bedrijfsvoering plaats voor het Stafbureau Planning en Control, dat verantwoordelijk was voor het leveren van ondersteuning aan het management en de afdelingen van de directie Algemene Zaken met als doel het in control zijn van de bedrijfsvoering van de directie Algemene Zaken. Er kwam tevens een nieuwe afdeling bij:
Afdeling We Print Together, verantwoordelijk voor de volgende algemene taken:
Vervaardigen en beschikbaar stellen van reprografische hoog volume producten en diensten conform de afspraken in de Service Level Agreements zoals afgesloten met de departementen van Volkshuisvesting, Ruimtelijke Ordening en Milieu en Volksgezondheid, Welzijn en Sport
Zorgvuldig, tijdig en veilig retour leveren van reproductieopdrachten aan de klant
Aanleveren van productiegegevens en –informatie en managementrapportages aan de Service Level Agreement partners
Nemen en onderhouden van maatregelen ter waarborging van de beschikbaarheid, de integriteit en de exclusiviteit van de documenten en de informatie daarvan
Hebben van een noodplan, waarop kan worden teruggevallen in geval van calamiteiten.
De organisatie van de directie Algemene Zaken werd per 1 mei 2006 aangepast ten gevolge van een aantal organisatorische wijzigingen zoals de inrichting van een directie ICT binnen SZW en overheveling van een groot deel van de taken van de afdeling Beleid & Advies Documentaire Informatie Voorziening (B&A DIV) naar de directie Gemeenschappelijke Organisatie Bedrijfsvoering (GOB). Tevens werd een deel van de taken van Algemene Zaken/Risico-, Incident- en Crisisbeheersing (AZ/RIC) naar Bureau Secretaris-Generaal (BSG) overgegaan. Anderzijds werd de functie productbegeleiding drukwerk van de directie Communicatie naar de directie Algemene Zaken (AZ) overgeheveld. Met ingang van 1 mei 2006 werd de naam van de directie Algemene Zaken vanwege deze veranderingen gewijzigd in Facilitaire Zaken (FZ).
Geschiedenis van het archiefbeheer
Het archief is in eigen beheer gevormd en in afwachting van bewerking getransporteerd in 2011 naar Doc-Direkt te Winschoten en in 2014 overgedragen aan het Nationaal Archief.
De verwerving van het archief
Het archief is in 2014 door Ministerie van Sociale Zaken en Werkgelegenheid overgebracht naar het Nationaal Archief, krachtens artikel 12 van de Archiefwet 1995
Inhoud en structuur van het archief
Inhoud
De belangrijkste bestanddelen zijn: beleidsdossiers ten aanzien van de informatievoorziening bij het Ministerie van Sociale Zaken en Werkgelegenheid.
Selectie en vernietiging
Bij aanvang bestond het archief uit 35.62 meter. Na bewerking hiervan is in totaal 1,7 meter archief voor bewaring overgebleven. Bij de selectie is gebruik gemaakt van de volgende selectielijsten:
Selectielijst voor de neerslag van de handelingen van de minister van Sociale Zaken en Werkgelegenheid en de onder hem ressorterende actoren op het beleidsterrein Rijksbegroting over de periode vanaf 1945 - 2000, Staatscourant 31 maart 2005, nr. 62
Selectielijst voor de neerslag van de handelingen van de minister van Sociale Zaken en Werkgelegenheid en de onder hem ressorterende actoren op het beleidsterrein rijkshuisvesting over de periode vanaf 1945, Staatscourant 26 juli 2007, nr. 142
Selectielijst voor de neerslag van de handelingen van de minister van Sociale Zaken en Werkgelegenheid en de onder hem ressorterende actoren op het deelbeleidsterrein Voorlichting van de rijksoverheid, over de periode 1945 -, Staatscourant 20 november 2007, nr. 112
Selectielijst voor de neerslag van de handelingen van de minister van Sociale Zaken en Werkgelegenheid als vakminister en de onder ressorterende actoren op het deelbeleidsterrein arbeidsverhoudingen bij de overheid over de periode 1945 – 1996 (1997), Staatscourant 16 oktober 2001, nr. 200
Selectielijst voor de neerslag van de handelingen van de minister van Sociale Zaken en Werkgelegenheid als vakminister en de onder ressorterende actoren op het deelbeleidsterrein arbeidsvoorwaarden rijkspersoneel over de periode 1945 - 1996, Staatscourant 16 oktober 2001, nr. 200
Selectielijst voor de neerslag van de handelingen van de minister van Sociale Zaken en Werkgelegenheid als vakminister en de onder ressorterende actoren op het deelbeleidsterrein formatiebeleid, arbeidsmarktbeleid en personeelsontwikkeling en mobiliteit over de periode 1945 – 1996, Staatscourant 17 oktober 2001, nr. 201
Aanvullingen
Voor dit archief worden geen aanvullingen verwacht
Ordening van het archief
Het archiefblok was primair geordend op Archmandoosnummer. Archman was het documentaire administratiesysteem van het Ministerie van Sociale Zaken en Werkgelegenheid. In de doosnummering zaten hiaten als gevolg van de hierna genoemde werkwijze van het Ministerie van Sociale Zaken en Werkgelegenheid. Als een afdeling archief aan het semi-statisch archief wilde overdragen ontving bij de aanmelding elke doos een uniek Archmandoosnummer. Deze doosnummers werden niet steeds per archiefvormer opnieuw genummerd maar doorgenummerd. Dit nummer was uniek binnen Ministerie van Sociale Zaken en Werkgelegenheid (SZW) en elke doos die in semi-statische beheer werd opgenomen, kreeg een opeenvolgend uniek Archmandoosnummer. Dit bestand is in de loop der jaren steeds aangevuld. De hiaten die in dit bestand worden aangetroffen hebben geen betrekking op ontbrekende of uitgeleende dossiers, maar zijn het gevolg van de hiervoor beschreven werkwijze.
De secundaire ordening bij dit archiefblok bestond uit twee methodieken:
Voor het personeel en organisatiestukken werd het .07 en .08 Basisarchiefcode gebruikt. In enkele gevallen werd ook voor het taakgedeelte en basisarchiefcode gebruikt.
Ook werd gebruik gemaakt van de op dat moment bekende BSD-versies. In enkele gevallen werden interne BSD-handelingen gebruikt. Deze handelingennummers waren niet in de vastgestelde selectielijst opgenomen en dus ook niet gepubliceerd. Het betreft hier een intern SZW-nummer dat vertaald moet worden naar een vastgestelde handeling van een selectielijst.
Aanwijzingen voor de gebruiker
Openbaarheidsbeperkingen
Volledig openbaar.
Materiële beperkingen
Het archief kent geen beperkingen voor het raadplegen van stukken als gevolg van slechte materiële staat.
Andere toegang
Voor dit archief is geen andere toegang beschikbaar
Aanvraaginstructie
Openbare archiefstukken kunnen online worden aangevraagd en gereserveerd. U kunt dit ook via de terminals in de studiezaal van het Nationaal Archief doen. Om te kunnen reserveren dient u de volgende stappen te volgen:
Creëer een account of log in.
Selecteer in de archiefinventaris een archiefstuk.
Klik op ‘Reserveer’ en kies een tijdstip van inzage.
Verwant materiaal
Niet van toepassing
Bewaarplaats van originelen
Niet van toepassing
Beschikbaarheid van kopieën
Inventarisnummers van dit archief zijn niet in kopievorm beschikbaar
Afgescheiden archiefmateriaal
Niet van toepassing
Verwante archieven
Ministerie van Cultuur, Recreatie en Maatschappelijk Werk: Archieven van de 5e sector van het Ministerie van Sociale Zaken en Werkgelegenheden (1941) 1945 - 1995 (archiefinventaris 2.27.04)
Bijlagen
Geen bijlagen
Beschrijving van de series en archiefbestanddelen
- Stukken van algemene aard, A
  - Jaarplannen van de Directie en afdelingen, A.1
    - Jaarplannen van afdelingen over de jaren 1996 - 2004, 1995 - 2003; 1-5; 4 delen en 1 omslag
      Nota bene: de jaren 1998 - 2003 ontbreken
      - Facilitair Bedrijf Drukkerij en Post (FBD&P) over de jaren 1996 en 1997 1995 - 1996, 1; omslag
      - Afdeling Beveiliging en Veiligheid (BV) over het jaar 1997 1996, 2
      - Bureau Bedrijfsvoering (BB) over het jaar 1997 1996, 3
      - Facilitair Bedrijf Gebouw (FGB) over het jaar 1997 1996, 4
      - Facilitair Bedrijf Gemeenschappelijk Centrum Infrastructuur (FBGCI) over het jaar 2004 2003, 5
    - Jaarplannen van de Directie over de jaren 1996-2004, 6; pak
      Nota bene: de jaren 2001 en 2003 ontbreken
  - Jaarverslagen, A.2
    - Jaarverslag Bedrijfshulpverlening 2005, 2006; 7; omslag
- Stukken van bijzondere aard, B
  - Organisatie (beleidsondersteunend), B.1
    - Stukken betreffende Raamconvenanten met de Centrale Archief Selectiedienst (CAS), 1994 - 2005; 8-10; 2 pakken en 1 omslag
      - Het tot standkomen en de flexibilisering van het convenant 1994 - 2000, 8
        Nota bene: nooddossier
      - Raamconvenant II 1999 - 2005, 9
      - Werkzaamheden en verantwoording 2001 - 2004, 10; omslag
    - Stukken betreffende het opstellen van beheersregels en het tot stand komen van de kaderregeling Documentaire Informatieverzorging (DIV), 1995 - 2006; 11-14; 2 pakken en 2 omslagen
      - 1995 - 1997, 11
      - 2004, 12
      - 2004 - 2006, 13; pak
      - 2006, 14; pak
    - Stukken betreffende het tot stand komen van de Regeling Registratiecriteria, 1996 - 1997; 15; omslag
    - Stukken betreffende het meewerken aan het tot stand komen van nota's en notities ten behoeve van materieelbeheer, 1997 - 2000; 16; pak
    - Stukken betreffende het tot stand komen van een ordeningsplan voor de Directie Algemene Zaken, 1999; 17; omslag
    - Stukken betreffende het meewerken aan de ondersteuning van de Administratieve Organisatie, 1999 - 2001; 18; omslag
    - Stukken betreffende het laten verrichten van een haalbaarheidsstudie naar de mogelijkheden van een samenwerking van de reprografische afdelingen van de ministeries van Sociale Zaken en Werkgelegenheid (SZW), Volkshuisvesting, Ruimtelijke Ordening en Milieubeheer (VROM) en Volksgezondheid, Welzijn en Sport (VWS), 1999 - 2002; 19; pak
    - Stukken betreffende het vaststellen van het Organisatie-, mandaat en volmachtbesluit van de Directie Algemene Zaken, 1999 - 2004; 20-22; 3 omslagen
      - 1999 - 2000, 20
      - 2004, 21
      - 2005, 22
    - Stukken betreffende het geven van een opdracht aan het Nederlands Instituut voor Bedrijfshulpverlening (NIBHV) voor het ontwikkelen en beschrijven van een samenhangend beleids- en beheersplan bedrijfshulpverlening, 2002; 23; omslag
    - Stukken betreffende het implementeren van de processen van de Administratieve Organisatie (AO) en Informatiebeveiliging (IB), 2002; 24; omslag
    - Stukken betreffende het onderzoeken naar de organisatie en het functioneren van de Bedrijfshulpverleningsorganisatie van het Ministerie van Sociale Zaken en Werkgelegenheid (SZW) door het Nederlands Instituut voor Bedrijfshulpverlening (NIBHV) met eindrapport, 2002; 25; omslag
    - Stukken betreffende het adviseren en ondersteunen van het beheer en gebruik van de personeelsdossiers, 2002 - 2004; 26; pak
    - Rapporten 'Business en organisatieplan, FBGCI', 'Evaluatie Facilitair Bedrijf GCI, en 'Onderzoek informatievoorziening SZW' opgesteld door M&I/Partners in opdracht van de Directie Algemene Zaken, 2003; 27; omslag
    - Stukken betreffende het adviseren van het eigen departement ten aanzien van de interne informatievoorziening, 2003; 28; omslag
    - Stukken betreffende het evalueren van de infrastructuur bij de directie met evaluatierapport SZWinst, 2003; 29; omslag
    - Stukken betreffende het ontwikkelen van maatregelen ter bescherming van de vitale infrastructuur, 2003; 30; omslag
      Nota bene: vitale infrastructuur betreft technische, organisatorische of bestuurlijk/juridische onderdelen van bedrijfs- of beleidsprocessen
    - Stukken betreffende het vastleggen van de Administratieve Organisatie en het implementeren van de Nadere Regeling Contractbeheer Sociale Zaken en Werkgelegenheid (SZW) 2004 (NRC2004), 2003 - 2005; 31; omslag
    - Stukken betreffende het beheer van processen en het opstellen van een lijst betreffende vertrouwensfuncties voor de Sociale Inlichtingen- en Opsporingsdienst (SIOD) en veiligheidsonderzoeken door de Beveiligingsambtenaar van de afdeling Risico-, Incident- en Crisisbeheersing (DAZ/RIC), 2004; 32; omslag
    - Stukken betreffende het geven van de opdracht voor het organisatiekundig onderzoek naar de werkbeleving en werkdrukmeting van de Directie Algemene Zaken met rapport, 2004; 33; omslag
    - Stukken betreffende het samenwerken met de ministeries van Volkshuisvesting, Ruimtelijke Ordening en Milieubeheer (VROM) en Volksgezondheid, Welzijn en Sport (VWS) met betrekking tot hoogvolume repro met evaluatierapport We Print Together (WPT), 2004 - 2006; 34; omslag
      075.10-0014-01 Minister van Sociale Zaken en Werkgelegenheid
      092.9-0044-01 Minister van Sociale Zaken en Werkgelegenheid
    - Stukken betreffende het continueren van het samenwerkingsverband We Print Together (WPT), 2005; 35; omslag
    - Stukken betreffende het onderzoeken naar het inspelen van Algemene Zaken op de behoefte van de klanten met rapport 'AZ in de toekomst, zelfdoen, samendoen en laten doen', 2005; 36; omslag
    - Het voorbereiden en uitvoeren van de wijziging van het dienstonderdeel Facilitair Bedrijf Gemeenschappelijk Centrum Infrastructuur (FBGCI) naar Facilitair Bedrijf Grafimedia en Post (FBG&P) en het overdragen van verantwoordelijkheden en taken van de directie Algemene Zaken (DAZ) naar de directie Gemeenschappelijke Organisatie Bedrijfsvoering (GOB), 2005 - 2006; 37; omslag
    - Stukken betreffende het overdragen van taken en verantwoordelijkheden van de Directie Algemene Zaken aan de Directie Gemeenschappelijke Organisatie Bedrijfsvoering (GOB), 2005 - 2006; 38; pak
  - Taakuitvoering, B.2
    - Informatievoorziening, B.2.1